# 关于取得子公司及其他营业单位支付的现金净额和投资支付的现金

提问人：wps2023 时间：2023-08-02 11:44:13
这二者有什么区别么？针对长期股权投资而言？
另外，我看到版内发的，取得子公司及其他营业单位支付的现金净额是合并报表里面的，但是合并报表不是支付投资款和子公司收到投资款抵消了么，为什么还会存在这个现金流呢？

回答人：chenyiwei
参考：《中审众环研究 2020 》之“问题5-2-20（取得或处置子公司及其他营业单位支付或收到的现金）”。